【裁判字號】    99,審訴,4177
【裁判日期】    991230
【裁判案由】    毒品危害防制條例
【裁判全文】
臺灣高雄地方法院刑事判決            99年度審訴字第4177號
公  訴  人  臺灣高雄地方法院檢察署檢察官
被      告  蔡國偉
上列被告因違反毒品危害防制條例案件，經檢察官提起公訴（99
年度毒偵字第6048號），嗣於本院準備程序中，被告就被訴事實
為有罪之陳述，經本院告知簡式審判程序之旨，並聽取被告與公
訴人之意見後，合議庭裁定由受命法官獨任進行簡式審判程序，
判決如下：
    主  文
蔡國偉施用第一級毒品，處有期徒刑玖月；又施用第二級毒品，
處有期徒刑肆月。應執行有期徒刑壹年。
    事  實
一、蔡國偉前於民國97年間因施用毒品案件，經本院以97年度毒
    聲字第892 號裁定送觀察、勒戒後，認無繼續施用毒品之傾
    向，於97年10月21日執行完畢釋放出所，並由臺灣高雄地方
    法院檢察署檢察官以97年度毒偵字第4836號為不起訴處分確
    定。另因違反臺灣地區與大陸地區人民關係條例、詐欺案件
    ，分別經臺灣高等法院高雄分院以96年度上訴字第1202號、
    本院以97年度審簡字第3634號判處有期徒刑3 年2 月（減刑
    為1 年7 月）、2 月，並經本院以98年審聲字第2661號裁定
    應執行刑為1 年8 月確定；又因竊盜案件，經本院以98年度
    審易字第47號判處有期徒刑3 月、3 月、3 月、4 月，應執
    行有期徒刑9 月確定，與前開應執行刑有期徒刑1 年8 月接
    續執行，於99年1 月26日縮短刑期假釋出監並付保護管束，
    於99年9 月8 日保護管束期滿（惟因假釋中故意更犯罪，受
    有期徒刑以上刑之宣告，合於撤銷假釋之要件，尚不構成累
    犯）。
二、蔡國偉猶不知悔改，於觀察、勒戒執行完畢釋放後5 年內，
    復分別基於施用第一級、第二級毒品之犯意，於99年7 月21
    日某時許，在其位於高雄市新興區○○○街82之1 號住處內
    ，先以將第一級毒品海洛因摻水置於針筒內注射之方式，施
    用海洛因1 次後，又以將第二級毒品甲基安非他命置於玻璃
    球內燒烤之方式，施用甲基安非他命1 次。嗣於99年7 月24
    日晚間8 時30分許，在上開住處為警盤查，發現其為毒品列
    管人口，經其同意採尿送驗後，結果呈嗎啡、可待因、甲基
    安非他命及安非他命陽性反應，始悉上情。
三、案經高雄市政府政府警察局新興分局移送臺灣高雄地方法院
    檢察署檢察官偵查起訴。
    理  由
一、本件被告蔡國偉所犯均係死刑、無期徒刑、最輕本刑為3年
    以上有期徒刑以外之罪，其於準備程序中就被訴事實為有罪
    之陳述，經本院告知簡式審判程序之旨，並聽取公訴人及被
    告意見後，合議庭裁定由受命法官獨任進行簡式審判程序，
    合先敘明。
二、訊據被告對於上揭犯罪事實坦承不諱，且被告為警查獲後，
    經採集其尿液送驗結果，呈現嗎啡、可待因及甲基安非他命
    、安非他命陽性反應，有高雄市政府警察局新興分局偵辦毒
    品案件嫌疑人尿液採證代碼對照表、高雄市立凱旋醫院99年
    8 月27日轉碼編號A00000000 號濫用藥物尿液檢驗報告各1
    份在卷可稽（見警卷第9 至10頁）。綜上所述，足見被告之
    任意性自白與事實相符，得為認定被告犯罪之依據。是以，
    被告上開施用第一、二級毒品之犯行，均堪以認定。另被告
    前因施用毒品案件，有事實欄所載受觀察、勒戒執行完畢之
    事實，有臺灣高等法院被告前案紀錄表1 份在卷可憑，其於
    觀察勒、戒執行完畢釋放後，5 年內再犯本件施用第一、二
    級毒品之犯行，依法自應予以追訴處罰。
三、按海洛因及甲基安非他命係毒品危害防制條例第2 條第2 項
    第1 款、第2 款所稱之第一、二級毒品，依法不得持有、施
    用。是核被告所為，係犯毒品危害防制條例第10條第1 項、
    第2 項之施用第一級、第二級毒品罪。其為施用而持有第一
    級毒品海洛因及第二級毒品甲基安非他命之低度行為，應為
    其施用之高度行為所吸收，均不另論罪。被告先後二次施用
    毒品之行為，犯意各別，行為互殊，應予分論併罰。又被告
    雖有如事實欄所載於99年9 月8 日保護管束期滿之情形，然
    其於假釋中之99年5 月2 日再犯施用第一級毒品案件，經本
    院以99年度審訴字第3125號判處有期徒刑8 月確定，有上開
    臺灣高等法院被告前案紀錄表及該判決書在卷可參，及其於
    假釋中之99年7 月21日再犯本案，而分別受有期徒刑以上刑
    之宣告，已合於撤銷假釋之要件，爰不依刑法第47條第1 項
    規定，論以累犯加重其刑，附此敘明。爰審酌被告前因違反
    毒品危害防制條例案件，經觀察、勒戒後，仍未能徹底戒絕
    毒品，又於假釋觀護期間，再犯此二件施用毒品罪，顯見其
    毫無戒毒悔改之意，且其施用毒品造成家庭負擔，對於國家
    、社會治安有潛在之危險及影響，行為實有不該，惟念及被
    告於本院審理時終能坦承犯行，態度尚可，且其此次施用毒
    品，戕害一己之身體健康，尚無證據證明於施用毒品後犯案
    害及他人，並考量其犯罪動機、目的、所生危害，及自稱國
    中肄業、在洗車場工作，月收入新臺幣2 萬多元，須扶養父
    親等一切情狀（見本院卷第26頁），分別量處如主文所示之
    刑，並定其應執行之刑，以示懲儆。
據上論斷，應依刑事訴訟法第299 條第1 項前段、第273 條之1
第1 項，毒品危害防制條例第10條第1 項、第2 項，刑法第11條
前段、第51條第5 款，判決如主文。
本案經檢察官王兆琳到庭執行職務。
中    華    民    國    99    年    12    月    30    日
                      刑事第十庭      法  官  周佳佩
以上正本證明與原本無異。
如不服本判決應於收受送達後10日內向本院提出上訴書狀，並應
敘述具體理由；如未敘述上訴理由者，應於上訴期間屆滿後20日
內向本院補提理由書（均須按他造當事人之人數附繕本）「切勿
逕送上級法院」。
中    華    民    國    99    年    12    月    30    日
                                      書記官  李承悌
附錄本案論罪科刑法條：
毒品危害防制條例第10條
施用第一級毒品者，處6 月以上5 年以下有期徒刑。
施用第二級毒品者，處3 年以下有期徒刑。

司法院資訊處製作；財團法人民間司法改革基金會備份。
